臺灣高等法院刑事判決　　　　　　　　　　　　九十二年度上重更(一)字第四三號
　　上　訴　人
　　即　被　告　辛○○
　　選任辯護人　葉民文律師
　　　　　　　　柯士斌律師
　　上　訴　人
　　即　被　告　辰○○
　　選任辯護人　沙　洪律師
　　　　　　　　張振興律師
右上訴人因毒品危害防制條例案件，不服台灣基隆地方法院八十九年度重訴字第一五
號，中華民國九十年九月二十六日第一審判決（起訴案號：台灣基隆地方法院檢察署
八十九年度偵字第二九二二號），提起上訴，判決後經最高法院發回更審，本院判決
如左：
    主  文
原判決撤銷。
辛○○、辰○○共同運輸第二級毒品，各處無期徒刑，均褫奪公權終身。
查獲之安非他命約五六五公斤沒收銷燬。另橡皮艇一艘及船外機一具、二十八個運動
提袋，均沒收。
   事  實
一、辰○○係台北縣金山鄉磺港籍乙○○○○○○之實際上船主（登記所有人為辰○○之配偶楊麗雲），與其弟巳○○及辛○○、丁○○、卯○○、李明順、黃政雄
    、方立基並大陸地區人民羅偉良、子○○、張文龍、壬○○、癸○○、丑○○○○○之成年男子庚○○及日本國籍之己○○○（按：卯○○、巳○○、子○○、
    李明順、黃政雄，經日本福岡地方法院第二刑事部平成十二年三月二十九日判處
    卯○○有期徒刑十三年及罰金四OO萬圓〈以下日幣〉、謝名（明）強無期徒刑及
    罰金八OO萬圓、子○○有期徒刑十年及罰金三OO萬圓；平成十三年一月二十二日
    判處李明順有期徒刑七年及罰金二OO萬圓；平成十三年一月十七日判處黃政雄有
    期徒刑七年及罰金二OO萬圓）等人，基於共同自公海上運送第二級毒品安非他命
    走私至日本國販售以謀圖利潤之犯意聯絡，先由辛○○、丁○○二人於民國八十
    八年八月二十日至同年月二十六日，取道香港先與庚○○聯繫接運毒品事宜後，
    於次（二十一）日再轉往日本國，由壬○○、癸○○接待，共同至戊○○○○○
    海岸勘查適合接運毒品上岸之地點。嗣因發現該處地點雖甚理想，然不能停靠漁
    船，僅適於以橡皮艇接駁毒品上岸，故辛○○、丁○○二人於同年月二十六日返
    台後，即由丁○○於八十八年九月初，至位於基隆市○○○路二一四之十號甲○○○○○○，分別以新台幣（下同）六萬四千元、三萬四千元之價格，訂購橡皮
    艇一艘及船外機一具。迨同年九月十四日橡皮艇製作完成，丁○○於當日下午一
    時許，至甲○○○○○○付清尾款七萬八千元後，要求該釣具行不知情之負責人
    寅○○駕車將橡皮艇及船外機運送至台北縣金山鄉○○○路六十六巷四弄二十四
    號巳○○住處一樓車庫，交付給巳○○收受。同年九月十九日，丁○○依辛○○
    之指示，至香港會晤庚○○，轉告以所勘查之戊○○○○○海邊現場人少，附近
    沒有住家且晚上很暗，附近還有無人島，是走私安非他命的理想地點等情。庚○○同意在該處地點走私安非他命，並從身上取出港幣一紙（紙鈔上中間橫寫29、
    6，另在其旁書寫有 38.3、124.40字樣，意為二十九日下午六點，在北緯三十八
    度三十分及東經一二四度四十分處交貨），撕為兩半，以其中半張港幣紙鈔交付
    丁○○帶回台灣，作為在前述公海地點交付安非他命之信物。丁○○於九月二十
    二日返台後，隨即於翌（二十三）日將半張紙幣交給辰○○。同年月二十四日子
    ○○取道香港入境來台，由丁○○於次（二十五）日，帶領至辰○○位於台北縣
    金山鄉○○○路六十六巷二弄十七號住處，與辰○○、卯○○、李明順、黃政雄
    、巳○○等人會面。辰○○、巳○○等人先將橡皮艇、船外機運至「新生號」船
    上，辰○○並協助處理漁船出海前之事務，同時將半張港幣紙鈔交給巳○○轉交
    卯○○保管。同（二十五）日下午二時許，船長卯○○、甲板員李明順、機關長
    巳○○及子○○、廚房人員黃政雄等人共同駕駛台灣乙○○○○○○〈總重量八
    八‧二九噸〉自台北縣金山鄉磺港漁港報關出海，出海後數日間，辰○○並曾數
    度以電話與卯○○聯繫，關切海上天候及航行狀況。九月二十九日下午五時許，
    船行至北緯三八度四０分、東經一二五度附近之前述約定會合處黃海公海海域，
    與某不知船名、船籍之鐵殼船接觸，卯○○將半張港幣紙鈔交給子○○，由子○○與該船上人員核對該紙鈔無誤後，即自該船上接駁搬運二十八只紙箱至新生號
    漁船上，同紙箱二十八只中裝有五六０只塑膠袋，其中裝有第二級毒品安非他命
    興奮劑即含有甲苯氨基丙烷鹽酸鹽之白色結晶約五六五公斤〈平成十一年押第二
    五三號之１乃至２０為其部分鑑定殘量〉，李明順與巳○○、黃政雄、子○○一
    同將同紙箱搬運至新生號餐廳、開啟紙箱，認知白色結晶為安非他命興奮劑等違
    禁藥物。巳○○等人隨即將裝有安非他命之塑膠袋塞入於事先備妥之二十八個運
    動提袋內後，搬入新生號漁船後部甲板下方之隱密房間內，將本船駛進日本國。
    丁○○則於九月二十八日搭機趕赴日本國，準備在事先勘查之鹿兒島海邊接運，
    且於九月二十九日以電話與在台灣之辰○○聯繫，詢問「新生號」是否已接運安
    非他命妥當。辛○○於九月三十日接獲丁○○自日本國所打電話後，隨即致電香
    港之庚○○，告以丁○○已與庚○○派遣之人在日本國接頭，但似有二名疑為日
    本國警察在後跟監等語。於同年十月三日清晨五點三十分左右，由位於北緯三十
    度五五分、東經一二九度一一分附近之鹿兒島川邊郡笠沙町大字片浦草垣上之島
    一七、五五九番地草原島燈台之正方位二八八度進入約十五海里之日本國領海內
    ，迨至同年十月三日晚間九時許，乙○○○○○○駛至北緯三十一度二十分、東
    經一百三十度十分即日本國九洲鹿兒島縣川邊郡笠灣町秋目灣日本國海域（即日
    判：同日午後九點二十分左右，於同町赤生木九、七四四番地前之海上），丁○○等人亦已駕車到達該處海邊接應，巳○○等人旋即將內裝安非他命約五百六十
    五公斤之運動提袋裝載至二艘橡皮艇（其中一艘係船上原有之橡皮艇），同年晚
    間九時二十分左右，自乙○○○○○○接駁駛向同番地附近海岸邊〈以下稱「黑
    瀨海岸」〉靠岸後將安非他命運上陸卸貨，卸貨完畢後，橡皮艇返回乙○○○○○○上，另將船上原有之一艘已因擦撞暗礁而漏氣之橡皮艇棄置於海中。當日（
    十月三日）晚間九時三十七分許，埋伏在旁之日本國警方人員見時機成熟而執行
    逮捕，除在海邊逮獲丁○○、方立基、羅偉良、張文龍、己○○○外，另在乙○○○○○○上，逮捕巳○○、卯○○、黃政雄、李明順、子○○等五人，並扣得
    該漁船、橡皮艇及以二十八個運動提袋包裝之安非他命約五六五公斤，另循線於
    同年十月四日查獲壬○○、癸○○二人。
二、案經法務部調查局台北市調查處（下稱市調處）移送台灣台北地方法院檢察署檢
    察官呈請台灣高等法院檢察署檢察長令轉台灣基隆地方法院檢察署檢察官偵查起
    訴。
    理  由
一、上訴人即被告辛○○、辰○○之供述及辯解：
    上訴人即被告辛○○未於審判期日到庭，據其以前陳述，否認有共同運輸第二級
    毒品安非他命至日本國之犯行，辯稱：伊與丁○○僅為朋友關係，「阿平」則係
    伊與丁○○前往日本國旅遊時之嚮導，伊並未參與運送安非他命行為，且丁○○
    在日本國之陳述，因未在我國到庭陳述，未經合法調查，應不得作為認定其犯罪
    事實之證據資料云云。訊據上訴人即被告辰○○二人否認有共同運輸第二級毒品
    安非他命至日本國之犯行，辯稱：伊雖與其弟巳○○共同出資購買乙○○○○○○，但該船業已交由巳○○處理，伊轉至「新日興六號」漁船工作，未過問乙○○○○○○事務。子○○、壬○○、癸○○等人伊均不認識，也未向甲○○○○○○購買橡皮艇，漁船是由船長卯○○負責駕駛操作，不知為何會去鹿兒島，亦
    不知運送安非他命情事云云。
二、認定犯罪事實所憑之證據及理由：
（一）日本國法院判決書及其援引之證據資料暨共同被告及相關人證在該國司法機關
      之供述筆錄之證據能力問題：
      按公務員職務上製作之紀錄文書、證明文書如被提出於法院，用以證明文書所
      載事項真實者，性質上亦不失為傳聞證據之一種，但因該等文書係公務員依其
      職權所為，與其責任、信譽攸關，若有錯誤、虛偽，公務員可能因此負擔刑事
      及行政責任，從而其正確性高，且該等文書經常處於可受公開檢查（ Public
      Inspection）之狀態，設有錯誤，甚易發現而予及時糾正，是以，除顯有不可
      信之情況外，其真實之保障極高，准其有證據能力。本件日本福岡地方法院第
      二刑事部平成十二年三月二十九日對卯○○、謝名（明）強、子○○、同院平
      成十三年一月十七日對黃政雄及同院平成十三年一月二十二日對李明順之判決
      書及其援引之證據資料與公務員職務上製作之文書及業務文件具有同等程度可
      信性之文書，依刑事訴訟法第一百五十九條之四第三款「其他於可信之特別情
      況下所製作之文書，亦得為證據」之規定，亦應准其有證據能力，另共同被告
      及相關人證在該國司法機關之供述筆錄，本案共犯巳○○、卯○○、李明順、
      黃政雄、子○○、壬○○、癸○○、己○○○等人，均經日本國查獲並羈押於
      該國，而我國雖與日本國間無邦交關係，無法適用司法互助引渡各該共犯返國
      到庭訊問。惟共同被告及相關人證在該國司法機關之供述，其性質與外國法院
      基於國際互助協定所為之調查訊問筆錄同，並基於證據共通原則，應認屬刑事
      訴訟法第一五九條第一項法律另有規定之情形，而有同法第一五九條之四第三
      款之文書之適用，自應准其有證據能力。何況本件之警訊、調查、偵訊筆錄均
      係於刑事訴訟法修正前製作完成，有各該筆錄及相關文件可稽，依刑事訴訟法
      施行法第七條之三規定：「中華民國九十二年一月十四日修正通過之刑事訴訟
      法施行前，已繫屬於各級法院之案件，其以後之訴訟程序，應依修正刑事訴訟
      法終結之。但修正刑事訴訟法施行前已依法定程序進行之訴訟程序，其效力不
      受影響。」意旨，可知在舊法時期已製作完成，原屬具有證據能力之警訊筆錄
      及偵訊筆錄，其效力不受修正之新法規定所影響，本院自得本於調查所得之心
      證，自由採擷。按在實體法上具有共犯關係，如非同一審判程序中之共同被告
      ，則各該具有共犯關係者，在外國司法機關所為之陳述，應屬證人在審判外之
      陳述。實務上，於新修正刑事訴訟法施行前，對於證人在檢察官、司法警察前
      作成之供述筆錄，如已踐行向被告宣讀或告以要旨之調查程序，非不得以之作
      為本案之證據（最高法院五十六年度台上字第二Ｏ四八號判例參照）。準此，
      本案共犯巳○○、卯○○、李明順、黃政雄、子○○、壬○○、癸○○、己○○○等人，在日本國司法機關之陳述，或日本國法院判決書及其援引之證據資
      料，業已向被告宣讀或告以要旨，使被告有充分之防禦機會，共犯在外國之陳
      述，或日本國法院判決書及其援引之證據資料，自得作為本案之證據。辯護人
      為被告辯護稱：共犯在外國司法機關所為之陳述，應屬證人於審判外之陳述，
      實務上以「如已踐行向被告宣讀或告以要旨之調查程序，非不得以之作為本案
      之證據」，惟刑事訴訟法目前已修正，增強被告防禦權保護規定，丁○○審判
      外之陳述屬「傳聞證據」且不在例外之列，上開見解巳不容於現行制度精神，
      自不得據為被告犯罪證明之證據云云，尚非的論。
（二）扣案物品及其鑑驗：
      八十八年十月三日晚間九時三十七分許，經埋伏之日本國警方人員在「黑瀨海
      岸」海邊逮獲丁○○、方立基、羅偉良、張文龍、己○○○外，另在乙○○○○○○上，逮捕巳○○、卯○○、黃政雄、李明順、子○○等五人，並扣得該
      漁船、橡皮艇及以二十八個運動提袋包裝之安非他命約五六五公斤，另循線於
      同年十月四日查獲壬○○、癸○○二人，而於日本國扣押之白色結晶物品二十
      八袋（約五百六十五公斤），經檢驗結果，呈藍綠色陽性反應，屬第二級毒品
      安非他命，此有押收品目錄多份附於法務部調查局台北市調查處右揭調查卷證
      據十六號卷內可證，並有日本國福岡地方法院第二刑事部平成十三年一月二十
      二日、十二年三月二十九日十三年一月十七日刑事判決所引〈證據〉〈註：括
      弧內之甲、乙編號為檢察官之證據號碼〉新生號跟蹤逮捕狀況等統括報告書謄
      本〈甲1〉、搜索扣押筆錄謄本〈甲3〉、證物〈興奮劑等〉之辨別結果報告書
      謄本〈甲25〉、鑑定書〈甲29、甲31、33、35〉、鑑定委託書籍有關更正鑑定
      書記載之犯罪現場之報告書謄本〈甲36〉等件足佐。
（三）客觀、外表可資確認之事實：
      本件依日本福岡地方法院第二刑事部平成十二年三月二十九日對卯○○、謝名
      （明）強、子○○、同院平成十三年一月十七日對黃政雄及同院平成十三年一
      月二十二日對李明順之判決及其援引之各項證據資料，可資確認下列之事實：
  １、新生號之出港準備及出港狀況：
      九月二十五日之數天前，新生號機關長巳○○，分兩次將總共三十七只運動提
      袋放進停靠在台灣金山風港〈磺港〉之新生號中，其中，第一次之二十八只由
      甲板員之被告協助之。李明順於九月二十四日與巳○○共同裝載新生號之燃料
      ，同月二十五日新生號船長卯○○〈以下稱「船長」〉與巳○○共同裝載冰塊
      ，且巳○○與廚房人員黃政雄共同購買航海中十幾天份之食糧。購買食糧後，
      李明順與巳○○、黃政雄一同前往新生號之實質所有人、住在同港附近之辰○○家中，與船長、子○○、擔任在黑瀨海岸收受興奮劑之丁○○等人會面。李
      明順與船長、巳○○、黃政雄一同購買清涼飲料，下午一點左右，將食糧、清
      涼飲料、橡膠艇、船外機一同裝入新生號中。船長、巳○○、黃政雄、被告、
      子○○上船，於台灣時間同日午後兩點四十分左右出港。出港後，船長告知子
      ○○為看管貨物而乘船同行。新生號捕蟹通常漁場在台灣近海，由海港至漁場
      單程需約一天之行程。
  ２、由船籍不明船隻受領興奮劑安非他命之情形及其後之航海狀況：
      新生號出航後往北前進，同月二十九日傍晚，到達黃海海上預定收受興奮劑安
      非他命之海域，暫時停船後，與出現在相同地方之船籍不明船隻連結。此時李
      明順在新生號船首附近進行以繩索將新生號及右述船籍不明船隻連結之作業。
      由右述船籍不明船隻中運出裝在二十八只紙箱之興奮劑約五六五公斤至新生號
      ，李明順受巳○○之指示，將裝有興奮劑安非他命之紙箱運往新生號之餐廳，
      拿出裝有興奮劑之塑膠袋，改裝至前述二十八只運動提袋中。紙箱中之興奮劑
      呈白色結晶狀，一個塑膠袋約裝一公斤，每十袋以膠帶綑綁〈見日本國判決所
      引證物〈興奮劑等〉之辨別結果報告書謄本，甲25、有關製作照片之「附錄一
      」之報告書謄本，甲26、有關製作照片之「附錄二」之報告書謄本，甲27〉一
      束束地裝在塑膠袋中。被告再由紙箱裝入運動提袋時看到右述興奮劑安非他命
      。進行右述作業時，子○○或李明順曾不慎將裝有興奮劑安非他命之塑膠袋打
      破，興奮劑安非他命由塑膠袋中灑出來，子○○以兩手小心翼翼地將興奮劑安
      非他命集中起來。被告人等將裝有興奮劑安非他命之運動提袋放進新生號船偉
      甲板下隻密室〈新生號由船尾二‧一六公尺之位置以作區隔的方式，在左右舷
      方向長約六‧０七公尺、高約七十五公分、厚約五‧五公分之板子，同板下端
      有兩處有高約四公分、寬約五公分之切縫，將新生號內之直徑約六公分、長約
      一七五‧五公分之不銹鋼製鋼管放入其切縫，以新生號上之木製踩板為支點將
      同鋼管向相反方向押時，即可托起區隔板，以區隔板掩飾在甲板上長約七四公
      分之切縫，此部分之板子延伸至船尾皆可拆除。拆除後可由此處進出密室。出
      入口之尺寸約六０乃至六八公分之四方，密室之尺寸長約一‧四四公尺、寬約
      五‧八二公尺、高約一‧七二乃至一‧九一公尺〈見日本國判決所引檢証筆錄
      、甲52〉，李明順等遭現行逮捕後，搜查機關當時未能發現右述密室，十月十
      四日根據共犯李明順供述才發現〈密室發現報告書、甲51〉。新生號於日本時
      間十月三日午前五點三O分駛進日本領海〈以下時間指日本時間〉。
  ３、毒品上陸情形：
      十月三日午後七點左右，船長想開航海燈，後依巳○○之指示作罷，其後明未
      點燈。不久船員們依巳○○指示將裝有興奮劑之運動提袋搬至甲板。巳○○拿
      出兩隻無線電，向船長及李明順說明，新生號稱在陸上待命之受領人員為「阿
      山」；受領人員稱新生號為「阿海」等與受領人員之聯絡方法，李明順及巳○○手持無線電走到船首。被告以無線電呼叫「阿山、阿山」，看到在陸上待命
      之受領人員則以閃滅汽車前燈後，回答「看到了」。同日午後八點三十分左右
      ，新生號到達黑瀨海岸邊，依巳○○之指示停泊，李明順等又依巳○○或船長
      之指示，將兩艘橡膠艇由新生號上放下，將裝有興奮劑之二十八只運動提袋放
      入橡膠艇中。此時周圍一片漆暗。被告、巳○○、子○○及黃政雄分乘兩艘橡
      膠艇，由新生號將興奮劑運往黑瀨海岸之途中，李明順以無線電呼叫在陸上待
      命之受領人員「阿山、阿山」，受領人員則以閃滅汽車前燈，指示卸貨地點。
      除右述汽車前燈外，附近海岸全無燈光。李明順將橡膠艇停泊在指示之地點附
      近，卸下興奮劑安非他命交予丁○○。李明順等全無交談，立即坐上橡膠艇開
      往新生號。李明順回到新生號後，由於海上保安廳之巡邏船接近，船長召集所
      有船員，指示「若被逮捕則稱我們來捉螃蟹。來這裡是為了避風」。
  ４、對於右述事實之評估認定：
      共犯李明順等於九月二十五日出港前，曾協助大量地裝載通常捕蟹不會使用之
      運動提袋，可以預見本次航海目的不限於捕蟹而已。本次航程以到達比李明順
      迄今經驗之捕蟹時之單程行程〈約一天〉更遠、預定與船籍不明船隻接觸之海
      域；巳○○購買航海用時糧時，已告知李明順需裝載比通常航海時更多的食糧
      ，李明順本身亦感覺到食糧份量較多〈被告之第九回供判供述〉，李明順亦可
      預見航海日數將比通常捕蟹時長。在黃海「海上」而非海灣由船籍不明船隻中
      搬運興奮劑，搬進新生號後由紙箱中拿出興奮劑，再裝進運動提袋後，藏在密
      室中，怎麼看都是避人耳目之交易，很難想像其為可合法持有之貨物。出港前
      李明順在辰○○家中見到未乘坐新生號之丁○○，李明順在公判中供述若不協
      助新生號上將興奮劑裝入運動提袋及上陸作業，丁○○將危害其家人；李明順
      聽說非船員之子○○將監督貨物等，可謂被告知悉在辰○○家中會晤之丁○○
      與走私集團有深切關係。由為了準備上陸將裝有興奮劑之運動提袋裝進橡膠艇
      之作業當中，不顧周圍一片漆黑卻不點航海燈；上陸現場之背後是懸崖林立之
      海岸〈檢証筆錄謄本、甲69〉在新生號無法靠岸之海岸採取以橡膠艇運送之方
      法；為了傳達上陸地點，僅偶而閃滅汽車前燈避免被周圍發現搬運工作等之搬
      運、上陸樣態看來，不難發現此非正規輸入模式，李明順在貨物上陸之時點為
      止，明顯地知悉上陸對象是禁止持有入境日本之違禁物，反觀前述在新生號內
      將興奮劑裝入運動提袋時為止之一連串事實，右述裝箱作業時李明順已經認識
      了解其正在執行違法行為。本件共犯卯○○、謝名強、子○○、李明順、黃政
      雄，均經日本國福岡地方檢察廳向福岡地方裁判所提起公訴，經日本福岡地方
      法院第二刑事部平成十二年三月二十九日判處卯○○有期徒刑十三年及罰金四
      OO萬圓〈以下日幣〉、謝名（明）強無期徒刑及罰金八OO萬圓、子○○有期徒
      刑十年及罰金三OO萬圓；平成十三年一月二十二日判處李明順有期徒刑七年及
      罰金二OO萬圓；平成十三年一月十七日判處黃政雄有期徒刑七年及罰金二ＯＯ
      萬圓，亦為上開認定，有日本國福岡地方檢察廳起訴書、日本福岡地方法院第
      二刑事部判決書及中文譯本等在卷可按。
（四）被告辛○○、辰○○二人與巳○○等人，共同走私運輸第二級毒品安非他命至
      日本國之積極事證：
  １、共犯巳○○、卯○○、黃政雄、李明順、子○○等五人，於八十八年九月二十
      五日下午二時許，駕駛乙○○○○○○，向台北縣金山鄉磺港漁港報關出海，
      於同年月二十九日下午五時許，在北緯三十八度四十分、東經一二五度附近北
      朝鮮黃海海面上，自某不詳船名之船舶，接駁以二十個紙箱包裝之安非他命約
      五百六十五公斤至乙○○○○○○上，巳○○等人拆封檢查之後，改裝至預先
      準備之二十八個運動提袋中，再藏至船尾之密室；復於同年十月三日晚間九時
      許，運送至北緯三十一度二十分、東經一百三十度十分即日本國九洲鹿兒島縣
      川邊郡笠灣町秋目灣日本國海域後，另以二艘橡皮艇將安非他命接駁至海邊岸
      上，由岸上之丁○○、方立基等人搬運至在海邊接應之廂型車後車廂內，而於
      同日晚間九時三十七分許，分別為日警在海岸邊公路上及乙○○○○○○上查
      獲丁○○、方立基、羅偉良、張文龍、己○○○、巳○○、卯○○、黃政雄、
      李明順、子○○等人，並扣得安非他命約五百六十五公斤等情，【被告李明順
      等承認將裝在二十八只紙箱中之白色結晶，由船籍不明船隻搬運至台灣船籍新
      生號〈以下稱「新生號」〉，更塞入二十八只運動提袋中，以橡膠艇航向鹿兒
      島川邊郡笠沙町赤生木九七四四番地附近海岸〈以下稱「黑瀨海岸」〉靠岸後
      將興奮劑運上陸】，迭據共犯巳○○、卯○○、丁○○、李明順、子○○等人
      於日本國調查時陳述明確，有調查筆錄五份（詳見市調處八十九年六月八日
      肆字第八九四二一０八號卷證據二、七、十、十一卷、原審卷第五六至八四頁
      ）及現場照片多張在卷（見調查卷證據十七）可憑。再被告辰○○、辛○○亦
      共同策劃、參與本件運送安非他命至日本國之犯行，亦經巳○○、丁○○、李
      明順、卯○○指證綦詳（詳見調查卷證據二、七、十、十一卷），且有安非他
      命二十八袋約五百六十五公斤扣押於日本國足憑。並有日本國福岡地方法院第
      二刑事部平成十三年一月二十二日、十二年三月二十九日十三年一月十七日刑
      事判決所引如附件一、二、三〈證據〉可據。
  ２、登陸地點之勘查：再被告辛○○與丁○○於八十八年八月二十日一同前往香港
      ，與庚○○會晤並商討運送安非他命相關事宜，旋於次（二十一）日轉往日本
      九州鹿兒島，勘查走私安非他命上岸地點後，於同月二十六日返回台灣，業經
      丁○○供述甚詳，並有被告辛○○及丁○○二人之入出境紀錄（附於調查卷證
      據三卷內）、被告辛○○之
      振興二人電話聯繫之「通訊監察作業報告摘要表」通訊譯文（附於調查卷證據
      一卷內，該譯文經原審會同選任辯護人林宇文律師於九十年三月十五日勘驗錄
      音帶結果，內容相符無誤，有勘驗筆錄在原審卷第一０三頁）可證。
  ３、接駁運送工具（橡皮艇一艘及船外機一具）之訂購：丁○○於八十八年九月初
      ，至甲○○○○○○，向寅○○訂購橡皮艇一艘及船外機一具，先支付訂金二
      萬元，並於同年月十四日前往付清尾款七萬八千元，由寅○○駕車將橡皮艇及
      船外機送至台北縣金山鄉○○○路四弄二十四號巳○○住處一樓車庫交付等情
      ，業經證人寅○○於調查中及原審審理時證述明確，（詳見調查卷證據九卷內
      及原審卷第九七頁），雖證人寅○○於本院審理時稱時隔已久，對出面收受及
      付款之人已無印象，然其並稱：其於調查處所述均屬實，於調查處時並指認過
      丁○○，丁○○頭髮捲捲的等語（見本院卷第一一四頁），並有行動蒐證報告
      表（調查卷證據五卷內）、照片多張在卷足憑。而上開橡皮艇亦於八十八年十
      月三日為日本國警方人員查獲時扣於該國，有照片多張在卷可證。
  ４、乙○○○○○○之檢視：依卷附該船照片及由日本國警方所繪製之該船平面圖
      顯示，乙○○○○○○甲板上並無堆置任何捕撈螃蟹之籠具，僅船艙中置放少
      數籠具，且無任何曾經使用之跡象。再被告辰○○於九十年九月十二日原審理
      時供稱：乙○○○○○○平日多在金山沿海約四、五十海浬處作業，不曾去過
      北韓、日本海域作業，且出海作業時間，一次約四、五天左右等語（詳見原審
      卷第一五九頁、一六０頁）。（日判）原以釣螃蟹為目的之新生號，由非船員
      之子○○搭乘後，幾乎未從事漁業，又來到非螃蟹漁場之黃海，等待他船之到
      來，於公海上與船籍不明之船隻連結搬入二十八只紙箱，並且其後繼續航向日
      本，到達日本近海，等到天黑，船上與陸上以無線電聯絡，直到深夜再以橡膠
      艇駛進無人煙之海岸，將裝有興奮劑之運動提袋搬上陸之行為，無法想像是攜
      帶可合法入境日本國內之物品，不如說是將某種違禁物品走私至日本之行為，
      被告應可容易地了解此情形。
  ５、同案被告丁○○於日本國調查中，明確指認係受被告辛○○指示，參與本件走
      私安非他命至日本國犯行（詳見調查卷證據二）。再被告辛○○與丁○○於八
      十八年八月二十日一同前往香港，與庚○○會晤並商討運送安非他命相關事宜
      ，旋於次（二十一）日轉往日本九州鹿兒島，勘查走私安非他命上岸地點後，
      於同月二十六日返回台灣，業如前述。又依被告辛○○與庚○○間於八十八年
      九月三十日在電話中對話時，辛○○說：我跟你講，你那個朋友有去我朋友那
      邊，你知道嗎？，庚○○答：哦，我知道。辛○○說：你知道吧，但有二隻狗
      也跟他後面；庚○○答：對呀，現在還不曉得，現在還不曉得是不是。辛○○
      說：叫他轉一下就可以；庚○○答：我知道等語，此有電話監聽譯文在卷足憑
      （詳見右揭證據一第七頁），參諸被告辛○○，經法務部調查局測謊結果，辛○○對於「一、渠與丁○○赴日之行是純旅遊而非去勘查運毒地點；二、丁○○交付辰○○的款項是渠給方某之會錢；三、用漁船運輸毒品至日本不是渠策
      劃的；四、渠沒有參與本件跨國毒品走私案。」等問題均呈情緒波動反應，有
      該局鑑定通知書二份在卷可稽（見偵字第一二０五八號卷第十三頁、原審卷第
      四一頁）可資參佐。被告辛○○確有參與本件犯行無訛。
  ６、共犯巳○○於八十八年十月二十三供稱：九月十幾日，丁○○送來橡皮艇後，
      在辰○○家中聽到丁○○對辰○○說，從北邊收下安非他命，拿去日本；九月
      二十五日在謝民安家中，看到丁○○、子○○等人，謝民安說過「阿唐」也會
      搭船，他是香港人，阿唐這個話在台灣是管理東西的負責人之意；九月二十五
      日謝民安將半張紙幣交給我，要我交給船長等詞（見偵字第一二０五八號卷）
      ，查被告辰○○與巳○○係兄弟關係，衡情巳○○應無誣攀其兄辰○○之理，
      所供應屬可信。又共犯卯○○於八十八年十月十八日供稱：（八十八年）九月
      二十三日船主辰○○告訴伊，二十五日出港裝運安非他命，當時伊認為這是走
      私犯罪行為而予拒絕，但是辰○○告之，只要伊默默開船即可，有一個懂得安
      非他命的人會一同去，成功的話就給伊二十萬台幣；九月二十五日在謝民安家
      中，辰○○介紹「子○○」，表示子○○負責確認安非他命，會和你們一起搭
      船；九月二十五日新生號漁船要出港時，伊問辰○○船往何處去？辰○○答以
      ：「我弟弟（巳○○）會告訴你目的地」等語。（見偵字第一二０五八號卷第
      五十至五十二頁），另被告辰○○於偵查及原審中已供承：該船此次出海，伊
      曾駕車載卯○○等人上船，協助處理加冰、整理漁具工作，並預先墊付出海所
      需費用（分別見八十九年度偵字第一二Ｏ五八號偵查卷第七頁；第二九二二號
      偵卷第十八頁背面、第十九頁；原審卷第三四頁、三五頁、五四頁、一五九頁
      、一六０頁）。其既於乙○○○○○○出海時，駕車載卯○○等人上船，並協
      助處理加冰、整理漁具工作，且預先墊付出海所需費用，當知此次漁船出海之
      目的地，且其在漁船上應有看見橡皮艇及船外機等物，則其當更知悉該船此次
      出海作業，其行止已與日常作業行程不同，衡情其豈有不知該漁船此次出海之
      目的？又依卷附乙○○○○○○照片及由日本國警方所繪製之該船平面圖顯示
      ，該船甲板上並無堆置任何捕撈螃蟹之籠具，僅船艙中置放少數籠具，且無任
      何曾經使用之跡象。準此足徵被告辰○○辯稱乙○○○○○○平日係從事捕抓
      螃蟹工作，其已將該船事務交由巳○○處理，其則在「新日興六號」漁船工作
      ，未過問乙○○○○○○事務。漁船是由船長卯○○負責駕駛操作，不知為何
      會去鹿兒島，亦不知運送安非他命情事云云，顯非事實。再據共犯丁○○於八
      十九年一月十八日供稱：八月二十一日伊與辛○○為了去看走私的場地，兩人
      去了九州的鹿兒島，之後八月二十六日經由香港回了台灣，次日（八月二十七
      日）左右辛○○打電話來，要我去他家，到了他家時，辛○○告訴伊：「把這
      個交給辰○○，給了就知道了。」並交給伊手提紙袋，就這樣我開著自己的車
      去船主的家，並把紙袋交給了他，跟他說是辛○○要伊轉交的，船主抽出了袋
      內的東西，只還給了伊紙袋，紙袋內是錢或其他東西，伊並不清楚，那時伊也
      告訴了船主去鹿兒島時現場的狀況和走私安非他命的好地點，等語（見第一二
      ０五八號偵卷第五十二頁），核與卷附之台北市調查處監聽丁○○與辛○○二
      人電話聯繫之「通訊監察作業報告摘要表」通訊譯文中紀錄：辛○○：「該出
      來了，我「會錢」拿回來了。」、丁○○：「好啦，我出來了。」、辛○○：
      「好」、丁○○：「但「他」家電話沒人接」、辛○○：「有通沒接？你早上
      應該去看一下。」丁○○：「空手去，這樣怎麼去見。」等語（見第一二０五
      八號偵查卷第二十九頁），及調查員跟監丁○○「行動蒐證報告」中所記載：
      「八十八年八月二十七日十時三十分丁○○駕駛ET─2366轎車至辛○○家停留
      二十分後離去，於基隆市區繞行作檢查動作後，駛入辰○○家，入宅前手中持
      有一小紙袋（內裝物品，若為千元鈔則至少有五十萬元）入內停留約二十分鐘
      後離去，離開時手中紙袋已空。」等詞之情節相符，並有「通訊監察作業報告
      摘要表」通訊譯文，及調查員拍攝之蒐證照片四張（編號照片中門內之人
      即為辰○○）足據（見第一二０五八號偵查卷第四十一頁）。復有被告辰○○
      經法務部調查局測謊結果，辰○○對於「一、其未參與中日安非他命走私；二
      、丁○○未送金錢報酬。」二問題呈情緒波動之反應，有該局鑑定通知書二份
      在卷可稽（見偵字第一二０五八號卷第十三頁、原審卷第四一頁）可資參佐。
      再參以：共犯卯○○於八十八年十月十八日供稱：航行中辰○○多次以電話詢
      問天候及航行狀況（見偵字第一二０五八號卷第五十頁），共犯丁○○供稱：
      十月二日伊從鹿兒島旅館附近的公用電話打給船主，因其未在，乃請其太太轉
      告「伊在車站等」，指在鹿兒島走私現場等之意，雖對其太太留言，但仍擔心
      十月三日下午七時，走私船到底會不會來，所以約二小時後再從公用電話打到
      謝民安大哥大確認，辰○○回答說，會照預定時間到，等語（見偵字第一二０
      五八號卷第五十三頁）。雖經台北市調查處函覆以，前項監聽辰○○之通聯錄
      音帶因受潮毀損，無可提供勘驗通聯內容，惟尚有卷附日本警方提供之八十八
      年十月十日丁○○在日本以公用電話聯絡辰○○之通聯紀錄（見上訴卷第一四
      二、一四三頁）口參。綜上相互勾稽以觀，丁○○係秉辛○○之命前往辰○○
      告走私地點實地勘查情形等事實，洵足認定。
  ７、對被告辛○○、辰○○其他辯解之判斷：
  （１）對被告辛○○及其辯護人辯解之判斷：被告辛○○辯稱：係與丁○○赴日
        本觀光，並先至香港尋覓嚮導云云，惟查：Ａ、依被告辛○○之入出境資料
        及
        日（二十一日）轉往日本，至同年月二十六日返台，衡情被告辛○○與丁○○二人如係赴日本觀光旅遊，何須刻意假道香港轉往日本？且渠等在日本觀
        光旅遊，為期僅數日，應無必須先至香港覓一嚮導之理，是被告辛○○辯稱
        係與丁○○赴日本觀光，並先至香港尋覓嚮導云云，顯與常理不符。又被告
        辛○○於偵查時供稱：「伊到日本後，只有到福岡市區閒逛，偶而會到百貨
        公司，其餘時間都留在旅館休息。」等語（詳見一二０五八號偵查卷第十七
        頁）愈見被告辛○○與丁○○前往香港嗣轉往日本之目的應係在聯繫接運毒
        品事宜，而非觀光。Ｂ、再參之被告辛○○與庚○○間電話對話中所提「二
        隻狗」，應係指參與本件運輸毒品之人已被警方人員盯上。按被告辛○○若
        未參與本件犯行，其何須以「狗」之暗語形容跟蹤之警員。至被告辛○○
        之辯護人辯稱：丁○○先是供稱係陳士良命其犯案，後又改稱受被告命令犯
        下本案，前後矛盾，顯係推諉自己為主嫌責任之詞，復無從行詰問程序察其
        真偽，自不得採為被告犯罪證據云云。惟查：據卷附日本警方偵辦「丁○○
        走私毒品案」聯合調查小組調查筆錄記載：丁○○Ａ、於八十八年十月八日
        看過日本警方提供之「辛○○」照片後，指稱該人為「陳志良」，伊係受「
        陳志良」之命，以橡皮艇運送安非他命上岸，報酬為新台幣一百萬元。Ｂ、
        於（同年月）十二日供稱：今年八月中旬「陳士良」為走私安非他命到日本
        ，邀伊預先去看現場，伊等於今年八月二十一日去日本，八月二十三日到鹿
        兒島觀看走私上岸地點。看完地點後，陳士良說該地點沒房屋沒人，有山坡
        也有岩岸，漁船不能靠近，但可利用橡皮艇接駁上岸。九月中旬陳士良打電
        話給我，稱其已購買橡皮艇，要我去甲○○○○○○取橡皮艇並送至基隆市
        金山磺港船主「江阿」家裡交給江阿的弟弟，經日本警方提示照片，伊才知
        道他的名字是巳○○。（註：此部分與共犯巳○○供稱：橡皮艇在其家中車
        庫等語（見台北市調查處證據七）互核一致）Ｃ、於（同年月）十三日供稱
        ：之前供述之陳士良是伊編撰之人名，實際上來日本前辛○○曾指示伊，如
        果此次走私失敗被捉的話，決不可以供出「辛○○」名字，否則將對我的家
        人報復。（詳見一二０五八號偵查卷第四十六頁至四十八頁）顯見丁○○所
        供前後所指均係同一人，並無辯護人所稱前後矛盾情形，其因懼於被告之威
        脅，故初訊時未敢逕指述「被告姓名」耳，然其所供內容均與卷證所示事實
        相符，上開辯稱自無足採。
  （２）對被告辰○○及其辯護人辯解之判斷：
        被告辰○○之辯護人辯稱：共犯丁○○於交付時尚不知袋內放置究係何物，
        亦無其他證據足證丁○○所交付之物係現金，公訴意旨認定共犯丁○○至被
        告家中交付數目不詳之現金一袋，以為預付酬勞等情，顯係以推論方式認定
        犯罪云云。惟查：據卷附之台北市調查處監聽丁○○與辛○○二人電話聯繫
        之「通訊監察作業報告摘要表」通訊譯文紀錄，及調查員跟監丁○○「行動
        蒐證報告」、及被告辛○○偵查時亦對此辯解：伊從前欠丁○○會錢，那天
        剛好手邊有錢，就請丁○○過來拿等語，（見第一二０五八號偵查卷第十七
        頁背面），及共犯丁○○於八十九年一月十八日供述：秉辛○○之命，交付
        紙袋之物於被告辰○○過程情形（均已詳敘如上），顯見紙袋內所裝者為數
        額不詳之金錢，共犯丁○○雖稱：紙袋內是錢或其他東西，伊並不清楚云云
        ，核屬避就之詞，辯護人之辯稱，亦無足採。被告辰○○辯護人另辯稱：共
        犯子○○於八十八年十月十五日供稱：其依楊先生之指示，從澳門搭機來台
        ，於同年九月二十五日按楊先生指示，搭計程車到漁港與船長卯○○會合，
        由船長帶至新生號漁船上後即出港，沒有到任何人家裡，在新生號船上始與
        船員第一次見面（見偵卷第四十九頁暨平成十一年十月二十一日子○○調查
        筆錄譯文附於原審卷第八十頁）。共犯黃正雄於同日訊問時亦稱：九月二十
        五日一時許，卯○○、巳○○、李明順及伊四人搭新生號漁船出港，後來伊
        在船艙清洗蔬菜時，發現子○○也在新生號船上等語（見偵卷第四十九頁）
        ，足見子○○確係船長卯○○直接帶上新生號漁船，並未至被告辰○○家中
        ，公訴意旨認八十八年九月二十五日由丁○○帶領子○○至被告辰○○家中
        等情，即與實情不符云云。惟查：共犯子○○前開供述，顯與共犯卯○○
        所供：九月二十五日在謝民安家中，辰○○介紹「子○○」，表示子○○負
        責確認安非他命，會和你們一起搭船；共犯巳○○供述：九月二十五日在謝
        民安家中，看到丁○○、子○○等人，謝民安說過「阿唐」也會搭船，他是
        香港人，阿唐這個話在台灣是管理東西的負責人之意；共犯丁○○供述：九
        月二十五日我有帶著子○○到船主辰○○家裡去，等語不符。亦與被告辰○○於原審時所自承：「（問：對同案共犯丁○○、卯○○、李明順、巳○○
        、子○○在日本警方之陳述，有無意見？）他們有到我家，但沒有同時間到
        ，他們所言不實在。」（見原審卷第一六一頁）等語相矛盾。又被告既稱
        上開共犯等非同時間至其家中，而僅共犯卯○○（船長）及其弟巳○○供述
        中敘及，於被告辰○○家中見過共犯子○○等情觀之，共犯黃正雄因供稱伊
        於新生號漁船上始見到子○○等語，亦屬合理（黃正雄顯非與子○○同一時
        間至被告家中），據上，辯護人之所辯，應無可採。
  （３）綜上所述，可見被告辛○○、辰○○二人確有與巳○○等人共同運輸安非他
        命至日本國。至被告辛○○、辰○○所辯，要屬飾卸之詞，不足採信。
（五）被告及共犯對於包含安非他命違禁藥物之認識及營利目的之認定：
      共犯李明順最遲在將安非他命興奮劑由紙箱裝入運動提袋之際，見到興奮劑時
      ，即認知此為安非他命興奮劑等違禁藥物、新生號之航海目的是運送包含興奮
      劑、對身體有危害作用之違禁藥物等事實，可認其係貪圖三十萬乃至四十萬台
      幣之報酬而協助走私違禁藥物而以營利目的參與本案；另出港前，船長承諾辰
      ○○〈巳○○之兄〉將興奮劑走私至日本，巳○○、子○○亦了解以新生號將
      安非他命興奮劑走私至日本，船長亦供述於出港前向同案被告黃政雄等坦承走
      私事實並邀其參與（見日本福岡地方法院第二刑事部第一Ｏ四六號判決所引檢
      察官偵訊筆錄編號甲85乃至87）。且甲板員李明順亦供述出港兩、三天後〈與
      船籍不明之船隻接觸前〉，由巳○○之談話中，判明將興奮劑等違禁藥物運往
      日本之情形〈同上判決所引李明順之檢察官筆錄編號 乙8〉。並無其他事實可
      懷疑右述各檢察官筆錄之可信度。共犯黃政雄在搜查階段對檢察官供述「新生
      號之出航並非單純之捕蟹，而是運輸某種走私物品」、「我認為由船籍不明船
      隻運往新生號之塑膠袋中所裝之白粉，是若使用或運往其他國家時，會遭受處
      罰之違法藥物。在塞入運動提袋之作業當中，有人將裝有白粉之塑膠袋打破，
      裡面的白粉一度灑出來，我看到子○○收拾的樣就認為那是興奮劑或其他違禁
      藥物」〈同上判決所引海上保安官筆錄 乙4〉，並且「我從電視裡或他人談話
      中得知，麻藥有安非他命〈中文意味著興奮劑〉、海洛因等。我知道安非他命
      或海洛因都是呈白色粉末狀之麻藥，使用或持有都將遭到處罰之違法藥物」〈
      同上判決所引檢察官筆錄 乙5〉，已具體地供述其認識由船籍不明船隻運往新
      生號之白色結晶狀物品為安非他命興奮劑等違禁藥物，其供述內容與前述認定
      般，安非他命興奮劑隱密地由船籍不明船隻之換包裝、搬運、上陸等狀況符合
      ，第一回公判日之罪狀承認之際，其供述「我的確有幫忙將貨物由船籍不明船
      隻搬至新生號，但回到我們的船〈新生號〉後我才了解其為興奮劑。其後，我
      確實將興奮劑由新生號裝載入橡膠艇中。」，承認在搬入新生號後發現其為興
      奮劑，因此檢察官筆錄〈同上判決所引檢察官筆錄乙4、5〉可信度高。他方面
      ，共犯黃政雄於其後之日本福岡地方法院公判中，翻供改稱沒有前述走私物為
      違禁藥物之認識，右述翻供不自然且不合理，否認對興奮劑認識之前述公判供
      述不值得採信。根據右述，可以斷定共犯黃政雄最遲在看到白色結晶被運往新
      生號時，即知悉其為興奮劑等違禁藥物。又共犯黃政雄於日本福岡地方法院公
      判中供述「未與其他船員提及報酬之事，完全未與人提起由走私中獲得之利益
      或被告本身之報酬」。但本案安非他命興奮劑走私，由其量之龐大一點看來，
      不難預料即使犯罪行為失敗遭到日本之搜查機關逮捕時，將被處以重大刑事責
      任，即使將在黃海海上接受之安非他命興奮劑，在夜深人靜時上陸到荒涼之海
      岸，仍屬於高風險之犯罪，若使人承擔如此危險之犯罪，難以想像不賦予相當
      之報酬。任機關長之巳○○對檢察官供述，為了接收安非他命興奮劑而航向黃
      海時，船員互相預測走私之報酬〈同上判決所引巳○○之檢察官筆錄謄本甲86
      〉。共犯黃政雄亦於檢察官筆錄中供述，因貪圖報酬而乘船，航行中船員之間
      亦有關於走私報酬之談話，因此被告之公判供述中，聲稱協助走私毒品後卻無
      任何報酬之承諾等，極為不自然且難以相信，亦可認為共犯黃政雄之營利目的
      存在，日本福岡地方法院第二刑事部平成十一年〈〉第一Ｏ四七號、第一O
      四六號李明順、黃政雄違反興奮劑取締法〈變更後之訴因違反興奮劑取締法、
      違反關稅法〉案件判決亦同此認定，有該判決及其引用之證據足參。本案犯罪
      ，是極度帶有國際性質之犯罪，需要事先由安非他命興奮劑製造及批發負責人
      、購買及運送負責人、海上搬運負責人、及日本國內之收貨負責人密切地協商
      ，事前決定毒品交貨日期、地點，選定日本之收貨日期、地點，決定上陸後之
      搬運負責人，是極為大規模、且具有計劃之組織性犯罪。同案共犯李明順等預
      見將興奮劑或含有安非他命興奮劑之違禁藥物走私至日本，圖高額報酬參加本
      案犯罪，被告辛○○、同案被告丁○○自日本查看走私地點返台後由丁○○至
      甲○○○○○○訂購橡皮艇一艘及船外機一具供為走私搶灘之工具，被告等對
      於包含安非他命違禁藥物之認識，自公海上運送第二級毒品安非他命走私至日
      本國販售以謀圖利潤，洵堪認定。
（六）共犯關係：
  １、被告辰○○係台北縣金山鄉磺港籍乙○○○○○○之實際上船主（登記所有人
      為辰○○之配偶楊麗雲），與其弟巳○○及辛○○、丁○○、卯○○、李明順
      、黃政雄、方立基並大陸地區人民羅偉良、子○○、張文龍、壬○○、癸○○
      、丑○○○○○之成年男子庚○○及日本國籍之己○○○等人謀議自公海上運
      道香港與庚○○聯繫接運毒品事宜再由香港轉往日本與壬○○、癸○○共同至
      戊○○○○○海岸勘查接運毒品上岸之地點，辛○○、丁○○返台後由丁○○
      至甲○○○○○○訂購橡皮艇一艘及船外機一具丁○○付清尾款，橡皮艇及船
      外機運送至巳○○住處一樓車庫，交付給巳○○收受，丁○○依辛○○之指示
      ，至香港會晤庚○○商議、交付半張港幣紙鈔由丁○○帶回台灣，作為在前述
      公海地點交付安非他命之信物。丁○○返台後將半張紙幣交給辰○○；子○○
      取道香港入境來台與辰○○、卯○○、李明順、黃政雄、巳○○等人會面。辰
      ○○協助處理漁船出海前之事務，將半張港幣紙鈔交給巳○○轉交卯○○保管
      ，準備工作完成，由卯○○、李明順、巳○○、子○○、黃政雄等人駕駛乙○○○○○○出海，至約定會合處公海海域接駁二十個紙箱包裝，約丙○○○○○○○○○至乙○○○○○○上。丁○○於九月二十八日搭機趕赴日本準備接
      運，並與在台灣之辰○○聯繫，詢問「新生號」是否已接運安非他命妥當。辛○○並致電香港之庚○○告知運毒情況被告二人與丁○○、方立基、羅偉良、
      張文龍、己○○○、巳○○、卯○○、黃政雄、李明順、子○○、庚○○、壬○○、癸○○等人，就前開運輸毒品犯行，有犯意聯絡及行為分擔，均為共同
      正犯。
  ２、共犯李明順親自參予興奮劑之上陸行為，明顯地屬於實行犯。此外，李明順亦
      承認將興奮劑由紙箱改裝至運動提袋、或使用無線電與在黑瀨海岸待命之共犯
      聯絡等，分擔本案犯罪必要不可或缺之重要行為。對於右述各行為，共犯李明
      順辯護人於日本福岡地方法院第二刑事部審理中雖說是遵從巳○○或船長之指
      示行動，但李明順若不協助該行為，自己或家人之生命或身體會受到危害等，
      船長或其他新生號船員之具體言行並不存在，被告並未對巳○○或船長做不想
      協助之意思表示，乃是基於自己之意思以取得成功報酬為目的而參與本案犯罪
      ，難稱無期待可能性，明顯地李明順應負共同正犯之刑責，所謂無期待可能性
      、或不過是幫助犯等辯護人之主張不可採。另共犯黃政雄親自執行與船籍不明
      船隻之連結作業，其知悉囤積於新生號之白色結晶是興奮劑等違禁物品，卻與
      其他船員一同將毒品裝入運動提袋中，藏匿於新生號船內之密室，尤其，將興
      奮劑由新生號搬運至橡膠艇內，並乘坐橡膠艇航向黑瀨海岸，且於同地點將運
      動提袋帶上陸等行為，等於是運輸毒品之構成要件行為。且船長或其他包含子
      ○○之新生號船員，未以具體之教唆或脅迫性言行表示，共犯黃政雄若不協助
      執行右述各行為，則將危害被告本身或其家人之生命或身體，因此黃政雄是基
      於自己之意思以取得成功報酬為目的執行本案犯罪，故黃政雄於認知興奮劑特
      性之時點，合意與船長等人走私興奮劑之共謀即告成立，其後進行執行行為，
      明顯地應負起共同主犯之刑責，無法採用其辯護人稱被告僅為幫助犯之主張，
      日本福岡地方法院第二刑事部平成十三年一月十七日、同年月二十二日對黃政
      雄、李明順之判決即為上開認定，併予敘明。
（七）本件事證明確，被告辛○○、辰○○之犯行，堪以認定，自應依法論科。
三、論罪：
    核被告二人所為，均係犯毒品危害防制條例第四條第二項之運輸第二級毒品罪。
    被告二人與丁○○、方立基、羅偉良、張文龍、己○○○、巳○○、卯○○、黃
    政雄、李明順、子○○、庚○○、壬○○、癸○○等人，就前開運輸毒品犯行，
    有犯意聯絡及行為分擔，均為共同正犯。被告行為後，毒品危害防制條例雖於九
    十二年七月九日總統華總一義字第 09200121930號令修正公布全文36條，並自公
    布後六個月施行，惟該條例第四條第二項之運輸第二級毒品罪法定刑均同，無比
    較新舊法適用之問題，併予敘明。
四、撤銷改判及理由：
    原審以被告辛○○、辰○○犯行罪證明確，予以論罪科刑，固非無見，惟查：
（一）查獲之毒品，不問屬於犯人與否均沒收銷燬之，毒品危害防制條例第十八條第
      一項前段定有明文；又犯同條例第四條第二項運輸第二級毒品之罪，其供犯罪
      所用之物，均沒收之，同條例第十九條第一項規定甚明，此係採義務沒收主義
      。且沒收物之執行完畢與沒收物之不存在，並非一事，因犯罪依法必須沒收之
      物，雖已於共犯中之一人確定判決諭知沒收，並已執行完畢，對於其他共犯之
      判決，仍應宣告沒收（最高法院六十五年第五次刑庭庭推總會議決議參照）。
      本件經查獲之安非他命及橡皮艇，依前開規定，均應宣告沒收，毒品部分並應
      諭知銷燬，惟原判決維持第一審判決，以上訴人等運輸之毒品安非他命約五百
      六十五公斤及供犯罪所用之橡皮艇等物，均扣押在日本國，有押收品目錄表在
      卷可稽，既未在本國扣案，為免執行困難，爰均不為沒收銷燬及沒收之宣告。
      自有不適用法則之違法。
（二）科刑之判決書，須將認定之犯罪事實詳記於事實欄，然後於理由內逐一說明其
      憑以認定之證據，以使事實與理由兩相一致，方為合法，倘事實欄已有敘及，
      而理由內未加說明，是為理由不備，理由內已加說明，而事實欄無此記載，則
      理由失其依據，均足構成撤銷之原因。原判決事實認定上訴人等與巳○○、丁○○、卯○○、李明順、黃政雄、方立基，及大陸地區人民羅偉良、子○○、
      張文龍、壬○○、癸○○、丑○○○○○之成年男子庚○○，以及日本國籍之
      己○○○，基於共同自公海上運送第二級毒品安非他命走私至日本國販售之犯
      意聯絡，共同運輸毒品，然對於上訴人等與其餘共犯間有何犯意聯絡，行為分
      擔，並未於理由內載明其認定之理由及證據。且原判決事實、理由謂除上訴人
      等及庚○○外，其餘共犯均經日本國檢察官起訴，並經日本福岡高等裁判所判
      決在案，然稽之卷內資料，僅有巳○○、卯○○之判決，其餘諸人則無，殊有
      理由不備之違法。
（三）被告與卯○○、巳○○、黃政雄、子○○、丁○○等人共謀，將興奮劑走私至
      日本國以謀圖利潤，將裝有興奮劑之塑膠袋「塞入」運動提袋後，搬入新生號
      後部甲板下方之隱密房間內，將本船駛進日本國，原審認巳○○等人隨即將裝
      有安非他命「改裝」於事先備妥之二十八個運動提袋內，事實認定不無違誤。
    被告二人上訴否認犯行，請求撤銷原審判決云云，固無理由，惟原判決既有可議
    ，自應撤銷改判。
五、科刑及其審酌事項：
    審酌被告二人犯罪之動機係在販賣後謀取暴利、其運輸之安非他命數量高達五百
    六十五公斤，如走私成功，將會嚴重影響日本國國民身體健康及其社會，且被告
    二人犯罪後猶飾詞狡辯之態度、等一切情狀，各量處無期徒刑，並均諭知褫奪公
    權終身。
六、沒收：
    查獲之毒品，不問屬於犯人與否均沒收銷燬之，毒品危害防制條例第十八條第一
    項前段定有明文；又犯同條例第四條第二項運輸第二級毒品之罪，其供犯罪所用
    之物，均沒收之，同條例第十九條第一項規定甚明，此係採義務沒收主義。且沒
    收物之執行完畢與沒收物之不存在，並非一事，因犯罪依法必須沒收之物，雖已
    於共犯中之一人確定判決諭知沒收，並已執行完畢，對於其他共犯之判決，仍應
    宣告沒收（最高法院六十五年第五次刑庭庭推總會議決議參照），本件經查獲之
    安非他命約五六五公斤，依前開規定，應宣告沒收銷燬。另橡皮艇一艘及船外機
    一具、二十八個運動提袋，屬被告及共犯丁○○等所有，係供被告等為自公海上
    運送第二級毒品安非他命走私至日本國搶灘登陸所購置之用，應予宣告沒收。至
    於供運輸毒品之乙○○○○○○，登記所有人為辰○○之配偶楊麗雲，尚無證據
    證明係專供本案犯罪所用，爰不予宣告沒收。
七、一造辯論：
    被告辛○○經合法傳喚，無正當理由不到庭，爰不待其陳述，逕行判決。
八、適用法律：
據上論斷，應依刑事訴訟法第三百六十九條第一項前段、第三百六十四條、第二百九
十九條第一項前段、第三百七十一條，毒品危害防制條例第四條第二項、第十八條第
一項前段、第十九條第一項，刑法第十一條、第二十八條、第三十七條第一項，判決
如主文。
本案經檢察官鄭龍照到庭執行職務。
中      華      民      國    九十三   年      二      月    二十七    日
                              臺灣高等法院刑事第十庭
                                  審判長法  官  溫  耀  源
                                        法  官  周  政  達
                                        法  官  邱  同  印
右正本證明與原本無異。
如不服本判決，應於收受送達後十日內向本院提出上訴書狀，其未敘述上訴之理由者
並得於提起上訴後十日內向本院補提理由書（均須按他造當事人之人數附繕本）。
                                        書記官  莊  昭  樹
中      華      民      國    九十三    年      二      月    二十七    日
附錄：本案論罪科刑法條全文
毒品危害防制條例第四條第二項：
製造、運輸、販賣第二級毒品者，處無期徒刑或七年以上有期徒刑，得併科新臺幣七
百萬元以下罰金。
毒品危害防制條例第十九條第一項
犯第四條至第九條、第十二條、第十三條或第十四條第一項、第二項之罪者，其供犯
罪所用或因犯罪所得之財物，均沒收之，如全部或一部不能沒收時，追徵其價額或以
其財產抵償之。
◎附件一：日本福岡地方法院第二刑事部平成十一年〈〉第一０四七號被告李明順
          違反興奮劑取締法〈變更後之訴因違反興奮劑取締法、違反關稅法〉案件
          判決所引證據明細：
〈證據〉〈括弧內之甲、乙編號為檢察官之證據號碼〉
一  被告之公判供述
一  第一回及第三回及第六回公判筆錄中被告之供述部分
一  被告之檢察官筆錄〈乙8、9〉、海上保安官筆錄〈乙7〉
一  第一回公判筆錄中分離前之共同被告黃政雄之供述部分
一  第三回公判筆錄中正人巳○○之供述部分
一  分離前之共同被告黃政雄之檢察官筆錄〈乙4、5。但5排除不同意部分〉、海上保
    安官筆錄〈乙2、3。但3是謄本〉
一  卯○○之檢察官筆錄謄本〈甲85〉、海上保安官筆錄謄本〈甲84〉
一  丁○○〈甲79〉、羅偉良〈甲80〉、張文龍〈甲81〉、己○○○〈甲82〉、方力
    基〈甲83〉、巳○○〈甲86〉、子○○〈甲87〉之各檢察官筆錄謄本
一  檢証筆錄〈甲49、50、52、69。但69為謄本〉、實況辨別筆錄〈甲55、56、70、
    71。但70、71為謄本〉
一  現場照片攝影報告書謄本〈甲2〉、收押品照片攝影報告書〈甲44、甲45〉、橡膠
    艇等發現撤收報告書〈甲47〉、照片攝影報告書〈甲53〉
一  航空照片獲得報告書〈甲41〉
一  一 新生號跟蹤逮捕狀況等統括報告書謄本〈甲1〉、搜索扣押筆錄謄本〈甲3〉、
    證物〈興奮劑等〉之辨別結果報告書謄本〈甲25〉、有關製作照片之「附錄一」
    之報告書謄本〈甲26〉、有關製作照片之「附錄二」之報告書謄本〈甲27〉
一  謄本即翻譯製作報告書〈甲57〉
一  領海線通過時期之相關報告書〈甲59〉
一  鑑定書〈甲29、甲31、33、35〉、鑑定委託書籍有關更正鑑定書記載之犯罪現場
    之報告書謄本〈甲36〉
一  運動提袋乙只〈甲24〉
一  裝在塑膠袋中之毒品二O袋〈平成十一年押第二五四號之1乃至20〉
◎附件二：日本福岡地方法院第二刑事部平成十一年〈〉第一O四四號、第一O四五
          號、第一Ｏ四八號被告卯○○、巳○○、子○○各違反毒品取締法〈違反
          變更後之訴因各毒品取締法、違反關稅法〉案件判決所引證據明細：
  〈證據〉〈括弧中之甲、乙、及其號碼是檢察官證據編號〉。
一 被告卯○○之公判供述、檢察官筆錄〈兩份、乙6、7〉、海上保安官筆錄〈兩份
    、乙3、4〉
一 被告巳○○之公判供述、檢察官筆錄〈兩份、乙9、10〉
一 被告子○○之公判供述、檢察官筆錄〈乙12〉
一 丁○○〈甲79〉、羅偉良〈甲80〉、張文龍〈甲81〉、己○○○〈甲82〉、方力
    基〈甲83〉、黃正雄〈甲84〉、李明順〈甲85〉之各檢察官筆錄謄本
一 檢証筆錄謄本三份〈甲49、50、69〉、實況辨別筆錄謄本兩份〈甲55、56〉
一 新生號跟蹤逮捕狀況等統括報告書謄本〈甲1〉、搜索扣押筆錄謄本〈甲3〉、證
   物〈毒品等〉之辨別結果報告書謄本〈甲25〉、有關製作照片之「附錄一」之報
   告書謄本〈甲26〉、有關製作照片之「附錄二」之報告書謄本〈甲27〉
一 鑑定書謄本〈甲29〉、鑑定書〈包含送達書〉謄本〈三份、甲31、33、35〉、鑑定
   委託書籍有關更正鑑定書記載之犯罪現場之報告書謄本〈甲36〉
一 裝在塑膠袋中之興奮劑二O袋〈平成十一年押第二五四號之1乃至20〉
◎附件三：日本福岡地方法院第二刑事部平成十一年〈〉第一Ｏ四六號被告黃政雄
          違反興奮劑取締法〈變更後之訴因違反興奮劑取締法、違反關稅法〉案件
          判決所引證據明細：
〈證據〉〈括弧內之甲、乙編號為檢察官之證據號碼〉
一  被告之公判供述
一  第一回及第二回公判筆錄中被告之供述部分
一  被告之檢察官筆錄〈乙4、5。但5排除不同意部分〉
一  被告之海上保安官筆錄〈乙2、3。皆排除不同意部分〉
一  第一回公判筆錄中分離前之共同被告李明順之供述部分
一  李明順之檢察官筆錄〈乙8〉、海上保安官筆錄〈乙7〉
一  卯○○之檢察官筆錄謄本〈甲85〉、海上保安官筆錄謄本〈甲84〉
一  丁○○〈甲79〉、羅偉良〈甲80〉、張文龍〈甲81〉、己○○○〈甲82〉、方力
    基〈甲83〉、巳○○〈甲86〉、子○○〈甲87〉之各檢察官筆錄謄本
一  檢証筆錄〈甲49、50、52、69。但69為謄本〉、實況辨別筆錄〈甲55、56、70、
    71。但70、71為謄本〉
一  現場照片攝影報告書謄本〈甲2〉、收押品照片攝影報告書〈甲44、甲45〉、橡膠
    艇等發現撤收報告書〈甲47〉、照片攝影報告書〈甲53〉
一  航空照片獲得報告書〈甲41〉
一  一 新生號跟蹤逮捕狀況等統括報告書謄本〈甲1〉、搜索扣押筆錄謄本〈甲3〉、
    證物〈興奮劑等〉之辨別結果報告書謄本〈甲25〉、有關製作照片之「附錄一」
  〈證據〉〈括弧中之甲、乙、及其號碼是檢察官證據編號。共通於被告三人〉。
一 被告卯○○之公判供述、檢察官筆錄〈兩份、乙6、7〉、海上保安官筆錄〈兩份、
    乙3、4〉
一 被告巳○○之公判供述、檢察官筆錄〈兩份、乙9、10〉
一 被告子○○之公判供述、檢察官筆錄〈乙12〉
一 丁○○〈甲79〉、羅偉良〈甲80〉、張文龍〈甲81〉、己○○○〈甲82〉、方力基
  〈甲83〉、黃正雄〈甲84〉、李明順〈甲85〉之各檢察官筆錄謄本
一 檢証筆錄謄本三份〈甲49、50、69〉、實況辨別筆錄謄本兩份〈甲55、56〉
一 新生號跟蹤逮捕狀況等統括報告書謄本〈甲1〉、搜索扣押筆錄謄本〈甲3〉、證物
  〈興奮劑等〉之辨別結果報告書謄本〈甲25〉、有關製作照片之「附錄一」
